【裁判字號】    96,交易,618
【裁判日期】    970307
【裁判案由】    過失致死
【裁判全文】
臺灣板橋地方法院刑事判決             96年度交易字第618號
公  訴  人  臺灣板橋地方法院檢察署檢察官
被      告  丙○○
上列被告因過失致死案件，經檢察官提起公訴（九十六年度偵字
第二五七六二號）暨移送併案審理（九十六年度偵字第二九六八
五號），被告就被訴事實為有罪之陳述，本院改行簡式審判程序
審理，判決如下：
    主  文
丙○○因過失致人於死，處有期徒刑柒月。
    事  實
一、丙○○於民國九十六年六月二十二日上午九時許前某時，駕
    駛車牌號碼DK-1831 號自小貨車，沿臺北縣五股鄉○○路往
    四維路方向行駛，嗣於同日上午九時許，行經臺北縣五股鄉
    ○○路○段二十一號前（下稱事發地點），本應注意汽車超
    車時，應顯示左方向燈並於前車左側保持半公尺以上之間隔
    超越，行至安全距離後，再顯示右方向燈駛入原行路線，而
    依當時天候為晴，日間自然光線，視距良好、事發地點為乾
    燥、無缺陷、無障礙物之柏油路面，丙○○意識清楚，所駕
    車輛機件正常，即無不能注意之情事，竟疏未注意及此，於
    超越車輛時未保持安全間隔，適有林玉甘騎乘車牌號碼RYT-
    123號輕型機車，行駛於同向車道右側，而不慎擦撞上開機
    車之左側手把，致林玉甘受有頭部外傷合併急性硬腦膜下出
    血等傷害。丙○○於肇事後，留在現場等候警員到場處理，
    嗣於有偵查犯罪權限之機關、人員知悉其犯罪前，向到場處
    理之警員承認其為肇事人而自首。林玉甘經送醫急救，仍因
    上開車禍事故所受頭部外傷，導致敗血性休克，延至九十六
    年十月七日下午九時四十五分許不治死亡。
二、案經林玉甘之配偶乙○○、子女甲○○、石耀庭告訴及臺北
    縣政府警察局蘆洲分局移送臺灣板橋地方法院檢察署檢察官
    相驗後偵查起訴暨移送併案審理，本院改行簡式審判程序審
    理。
    理  由
一、訊據被告丙○○對於上揭過失致人於死犯行坦承不諱，核與
    告訴人即被害人之夫乙○○、子女甲○○於警詢、偵查中之
    指述相符合，並有臺北縣政府警察局蘆洲分局蘆洲交通分隊
    道路交通事故現場圖、道路交通事故調查報告表（一）、（
    二）、臺北縣政府警察局蘆洲分局道路交通事故肇事人自首
    情形記錄表及臺北縣政府警察局蘆洲分局道路交通事故現場
    照片共十二幀附卷足證。而被害人林玉甘因本件交通事故受
    有頭部外傷合併急性硬腦膜下出血等傷害，經送醫急救，仍
    因頭部外傷致敗血性休克不治死亡，業經臺灣板橋地方法院
    檢察署檢察官督同法醫師相驗屬實，有相驗屍體證明書、檢
    驗報告書及勘驗筆錄、相驗照片八幀、相驗報告書在卷足稽
    。被告上揭不利於己之自白，堪認與事實相符。按汽車超車
    及讓車時，應依下列規定：五、前行車減速靠邊或以手勢或
    亮右方向燈表示允讓後，後行車始得超越。超越時應顯示左
    方向燈並於前車左側保持半公尺以上之間隔超過，行至安全
    距離後，再顯示右方向燈駛入原行車路線；汽車行駛時，駕
??駛人應注意車前狀況及兩車併行之間隔，並隨時採取必要之
    安全措施，道路交通安全規則第一百零一條第一項第一款、
    第九十四條第三項分別定有明文。被告駕駛上開自用小貨車
    自應注意上述道路交通安全規則之規定，又依附卷之交通事
    故調查報告表（一）、（二）所載，本件事故發生當時天候
    晴、日間自然光線、路面乾燥無缺陷、無障礙物、視距良好
    ，並無不能注意之情形，被告竟疏未注意車前狀況及保持與
    他車之安全間隔，貿然超車行駛，致所駕自用小貨車右側車
    身擦撞由林玉甘騎乘車號RYT-123 號輕型機車左側機車把手
    ，林玉甘因而重心不穩倒地受有上揭傷害並致死亡結果，被
    告對本件交通事故具有過失，核與被告於本院審理中自承未
    保持安全間隔超車始肇事等語相符。又被害人不論有無遵守
    騎乘機車須戴安全帽之交通規則規範，因刑法無過失相抵之
    適用，故仍無解於被告過失之責。被害人林玉甘確因本件車
    禍致死，則被告之過失行為與被害人死亡間，自有相當因果
    關係。綜上所述，本案事證明確，被告犯行洵堪認定，應依
    法論科。
二、被告因過失致被害人死亡，核其所為係犯刑法第二百七十六
    條第一項之過失致死罪。臺灣板橋地方法院檢察署檢察官以
    九十六年度偵字第二九六八五號移送併案審理部分，與本件
    起訴犯罪事實係同一事實，為起訴效力所及，本院自得併予
    審究。被告於肇事後，在有偵查犯罪職權之公務員查知其為
    犯人前，在場主動向接獲報案前來處理之臺北縣警察局蘆洲
    分局交通分隊警員陳述犯罪而承認為肇事人，此有臺北縣政
    府警察局蘆洲分局道路交通事故肇事人自首情形記錄表一件
    在卷足憑，被告符合刑法上自首之要件，爰依刑法第六十二
    條前段規定減輕其刑。爰審酌被告前無犯罪科刑紀錄，有臺
    灣高等法院被告前案紀錄表可按，及被告過失致人於死亡、
    其過失程度，肇事後已坦承犯行，然尚未與被害人家屬達成
    和解賠償損害，有本院審理筆錄在卷可稽等一切情狀，量處
    如主文所示之刑，以示懲儆。
據上論斷，應依刑事訴訟法第二百七十三條之一第一項、第二百
九十九條第一項前段，刑法第二百七十六條第一項、第六十二條
前段，刑法施行法第一條之一，判決如主文。
本案經檢察官馬中人到庭執行職務。
中    華    民    國    97    年    3     月    7     日
                  臺灣板橋地方法院交通法庭
                          法  官  王綽光
以上正本證明與原本無異
如不服本判決應於送達後十日內敘述具體理由向本院提出上訴狀
，其未敘述上訴理由者，應於上訴期間屆滿後二十日內向本院補
提理由書
                          書記官  許清秋
中    華    民    國    97    年    3     月    10    日
附錄本案論罪科刑法條全文：
中華民國刑法第276條
（過失致死罪）
因過失致人於死者，處2 年以下有期徒刑、拘役或2 千元以下罰
金。
從事業務之人，因業務上之過失犯前項之罪者，處5 年以下有期
徒刑或拘役，得併科3 千元以下罰金。


司法院資訊處製作；財團法人民間司法改革基金會備份。
